【裁判字號】    97,再,2
【裁判日期】    970407
【裁判案由】    損害賠償
【裁判全文】
臺灣雲林地方法院民事裁定                 97年度再字第2號
再審  原告  甲○○
上列再審原告與再審被告丙○○、鉅陽工程行即詹俊吉、乙○○
等人間請求損害賠償事件，再審原告對於中華民國97年1 月29日
本院96年度訴字第439 號第一審確定判決提起再審之訴，本院裁
定如下：
    主      文
再審之訴駁回。
再審訴訟費用由再審原告負擔。
    理      由
一、按確定終局判決有民事訴訟法第496 條第1 項各款所列情形
    者固得提起再審之訴，惟當事已依上訴主張其事由，或知其
    事由而不為主張者，不在此限，同條項但書定有明文。又再
    審之訴不合法者，法院應以裁定駁回之；同法第502 條第1
    項亦有明文。上揭條項所謂「再審之訴不合法」，係指再審
    之訴不合程式，或已逾期間，或法律上不應准許者而言（最
    高法院27年抗字第622 號判例可參）。再者，再審之訴為受
    確定終局判決敗訴之當事人或因法定原因接充該當事人之人
    對該判決聲明不服之方法。若非該判決之敗訴當事人或因法
    定原因接充該當事人之人，即不得為之。如有違背，其再審
    之訴為不合法。
二、本件再審之訴意旨略以：其與再審被告間損害賠償事件，經
    本院於97年1 月29日以96年度訴字第439 號判決確定，在上
    揭確定判決案件進行中，其雖曾主張再審被告鉅陽工程行實
    為共同再審被告丙○○之雇主，但鉅陽工程行辯稱丙○○為
    訴外人裕穎實業社之派遣員工，並提出本院96年度交簡上第
    84號案卷資料為佐，因其無從提出證據證明丙○○為鉅陽工
    程行之員工，致上揭確定判決駁回其對鉅陽工程行所為之連
    帶賠償之請求。事後其已於同年2 月23日獲得裕穎實業社負
    責人簡松慶所出具之書面，證實再審被告丙○○於95年間並
    非裕穎實業社之臨時工作人員，上開書證如在前確定判決訴
    訟程序終結前提出，一經審酌必可受有利之判決，為此爰依
    民事訴訟法第496 條第1 項第13款及第447 條第1 項第2 款
    提起本件再審之審云云；聲明：原確定判決廢棄，駁回再審
    被告之訴。
三、本件再審原告於97年2 月5 日收受本院96年度訴字第439 號
    民事判決，有送達證書附於上開民事卷可憑，嗣再審原告於
    同年2 月29日對上揭判決聲明上訴，因未依法繳納上訴裁判
    費，經本院裁定命其補正而未補正，經本院於同年3 月5 日
    裁定駁回其上訴而告確定，再審原告遂於同年3 月19日以上
    揭事由提起本件再審之訴。惟查，再審原告自認其於同年2
    月23日已獲得訴外人裕穎實業社負責人簡松慶所出具之書面
    ，證實本案再審被告丙○○於95年間並非裕穎實業社之臨時
    工作人員云云，則再審原告於上揭確定判決上訴期間內（即
    97年2 月27日《含在途期間》前）明知另有對其有利之上揭
    事證，竟未依上訴而主張，致令原判決發生確定之效果，自
    應受本條但書之限制，不得提起再審之訴。次查，上揭確定
    判決當事人其中被告部分為本案再審被告丙○○、鉅陽工程
    行即詹俊吉等二人，至本案再審被告乙○○則並非前確定判
    決之當事人等情，亦有上揭確定判決正本1 份在卷可稽，詎
    再審原告逕對上揭確定終局判決當事人外之本案再審被告乙
    ○○，提起本件再審之訴，核與上開規定，亦有未合。綜上
    ，本件再審之訴為不合法，應予駁回。
四、依民事訴訟法第502 條第1 項、第95條、第78條，裁定如主
    文。
中    華    民    國    97    年    4     月    7     日
                  民事第一庭    法  官  蔣得忠
以上正本係照原本作成。
如不服本裁定應於送達後十日內向本院提出抗告狀，並繳納抗告
裁判費新台幣1,000元。
中    華    民    國    97    年    4     月    7     日
                                書記官  賴成育


司法院資訊處製作；財團法人民間司法改革基金會備份。
